【裁判字號】    91,易,2323
【裁判日期】    920415
【裁判案由】    賭博
【裁判全文】
臺灣桃園地方法院刑事判決                        九十一年度易字第二三二三號
    公  訴  人  臺灣桃園地方法院檢察署檢察官
    被      告  癸○○
                甲○○
    右二人共同
    被      告  丁○○
                子○○
                壬○○
                庚○○
                戊○○
                乙○○
                丙○○
右列被告等因賭博案件，經檢察官提起公訴（九十一年度偵字第一八七六九號），本
院判決如左：
    主  文
癸○○、甲○○、丁○○、子○○、壬○○、庚○○、戊○○、乙○○、丙○○均無
罪。
    理  由
一、本件公訴意旨略以：被告癸○○係設在桃園縣桃園市○○路六０之八及之九號公
    眾得出入場所之「傑新電子遊藝場」現場負責人，被告甲○○（起訴書誤載為伊
    淑秋）、戊○○及孫伊玫三人則係該遊藝埸開分員，四人共同基於犯意聯絡及行
    為分擔，自民國（下同）九十一年八月十五日起，在上址擺設賭博性電動玩具雙
    魚座ＰＫ台五十四台，與不特定之賭客賭博財物，渠等賭博之方式為一比一即由
    賭客將新臺幣（下同）一千元交予開分員，由開分員開一千分，每次可押三十分
    至一百二十分不等，賭客所贏得之積分如要洗分換錢，先由開分員洗分後再告訴
    癸○○，並由被告癸○○將賭客洗分所換得之現金交予賭客（一分換一元），被
    告癸○○、甲○○、戊○○及孫伊玫均恃賭博為生，嗣於九十一年十月十四日二
    十一時二十分許，適有賭客即被告丙○○、乙○○、壬○○、子○○及丁○○等
    人在上址賭玩上開賭博性電動玩具時，為警當場查獲，並扣得上開賭博性電動玩
    具五十四台（含ＩＣ板五十四片）、賭資七千七百元等物，因認被告癸○○、甲○○、戊○○、庚○○四人均涉有刑法第二百六十七條之常業賭博罪嫌；被告丙○○、乙○○、壬○○、子○○、丁○○五人則均涉有刑法第二百六十六條第一
    項前段之賭博罪嫌云云。
二、按「犯罪事實應依證據認定之，無證據不得推定其犯罪事實」，刑事訴訟法第一
    百五十四條定有明文。
三、訊據被告癸○○、甲○○、戊○○、庚○○、丁○○、丙○○、乙○○、壬○○
    及子○○九人固坦承於右揭時地分別經營上開傑新電子遊藝場及把玩上開雙魚座
    ＰＫ台而遭警持搜索票到場查獲，並扣得上開雙魚座ＰＫ台計五十四台、現金七
    千七百元、員工上下班打卡表十四紙、鑰匙乙支及營利事業登記證乙紙等情，惟
    均堅決否認右揭犯行，均辯稱：上開雙魚座ＰＫ台僅係單純提供開分把玩而已，
    所贏得之分數不得兌換現金或其他財物，亦不得保留下次再玩，只能放棄或繼續
    把玩，伊等並無藉把玩上開機台進行賭博財物之行為等語。經查：公訴人認被告
    癸○○、甲○○、戊○○、庚○○、丁○○、丙○○、乙○○、壬○○及子○○
    九人分別涉有上開賭博罪嫌，無非以證人辛○○於警訊中檢舉所述之詞，為其僅
    有之論據。惟證人辛○○於警訊中證稱「因我曾於九十年一月至三月間在桃園縣
    中正路六十號之八、九「巨星遊藝場」把玩電玩機台累計賭輸約二百多萬元整，
    因而向警方檢舉該店涉嫌經營電玩賭博（見偵查卷第四十三頁）」、「因為去年
    三月間我在該址把玩電玩機台輸錢時店家要求我開立支票（新台幣八十萬元整）
    ，但事後跳票，於今年八月底又被該店員工找到，進而要求我開立本票（新台幣
    一百五十萬元整），並要求每月歸還新台幣五萬元整，但因我無法如期歸還，深
    怕我及家人遭受不測，因而向警方檢舉該店（見偵查卷第四十三頁）」、「我到
    該店把玩跑馬機台及滿天星機台、雙魚座機台都玩，沒有固定的機台種類，以跑
    馬機台玩法為例，新台幣一千元開五百分與電玩機台對賭，押注一次最少一分，
    押注最多一千零五十分，如押注中獎可得不等倍數之積分，並將機台內分數以一
    比二方式兌換現金給不特定客人（例如贏得機台分數為三千分可兌換新台幣六千
    元，以此類推，無限額規定）（見偵查卷第四十三頁）」云云，不僅業據被告癸○○、甲○○、戊○○、庚○○、丁○○、丙○○、乙○○、壬○○及子○○九
    人迭次於警、偵訊中及本院審理時堅決否認在卷，並距被告癸○○、甲○○、戊○○、庚○○、丁○○、丙○○、乙○○、壬○○及子○○九人係於九十一年十
    月十四日二十一時二十分許始遭警查獲之時間，其間相隔已達一年六月以上之久
    ，且證人辛○○所稱桃園縣桃園市○○路六十之八、九號「巨星遊藝場」乙址，
    亦核與被告癸○○、甲○○二人所經營上開桃園縣桃園市○○路六十之九號「傑
    新電子遊藝場」乙址不符，而上開「傑新電子遊藝場」復係自九十年十二月十三
    日起始經設立核准登記營業在案，此有上開營利事業登記證乙紙可稽，且被告癸○○、甲○○、戊○○、庚○○、丁○○、丙○○、乙○○、壬○○及子○○九
    人於右揭時地遭警查獲時，亦未見扣得證人辛○○所稱「跑馬機台」及「滿天星
    機台」在案，另證人辛○○所稱上開機台之開分、把玩方式，亦均核與被告癸○○、甲○○、戊○○、庚○○、丁○○、丙○○、乙○○、壬○○及子○○九人
    所供稱開分、把玩之方式不同，而本件於右揭時地遭警查獲時，除扣得上開雙魚
    座ＰＫ台計五十四台、現金七千七百元、員工上下班打卡表十四紙、鑰匙乙支及
    營利事業登記證乙紙外，並未同時扣得其他任何可證明被告癸○○、甲○○、戊○○、庚○○、丁○○、丙○○、乙○○、壬○○及子○○九人涉有上開犯嫌之
    積極事證，亦據證人即承辦警員己○○到院證述屬實，是本件僅憑證人辛○○個
    人上開單一指述之詞，似仍不足逕為認定被告癸○○、甲○○、戊○○、庚○○
    、丁○○、丙○○、乙○○、壬○○及子○○九人確有公訴人所指上開賭博犯嫌
    之依據，至為顯然。此外，復查無其他積極事證足資證明被告癸○○、甲○○、
    戊○○、庚○○、丁○○、丙○○、乙○○、壬○○及子○○九人確有公訴人所
    指上開犯行，自均屬不能證明被告癸○○、甲○○、戊○○、庚○○、丁○○、
    丙○○、乙○○、壬○○及子○○九人犯罪，應依刑事訴訟法第三百零一條第一
    項之規定，均諭知被告癸○○、甲○○、戊○○、庚○○、丁○○、丙○○、乙○○、壬○○及子○○九人無罪之判決。
據上論斷，應依刑事訴訟法第三百零一條第一項，判決如主文。
本案經檢察官黃俊華到庭執行職務。
中      華      民      國      九十二      年    四    月    十五    日
                          臺灣桃園地方法院刑事第四庭
                                       法  官  林晏鵬
右正本證明與原本無異。
如不服本判決，應於判決送達後十日內向本院提出上訴狀( 應附繕本 )，上訴於
臺灣高等法院。
                                       書記官  陳青瑜
中      華      民      國      九十二      年    四    月    十六    日


司法院資訊處製作；財團法人民間司法改革基金會備份。
